# 企业开办期间的利息收入

提问人：calvin923 时间：2014-01-21 23:28:34
请问企业开办期间的利息收入冲减管理费用，对吗？

回答人：chenyiwei
如果不属于借款费用准则规定的可冲减资本化利息的暂时闲置专门借款资金用做暂时性投资所获得的利息收入，则仍建议按照常规方式冲减财务费用。